臺灣苗栗地方法院刑事判決　　　　　　　　　　　　　　九十三年度簡上字第五號
　　上　訴　人
　　即　被　告　乙○○
　　輔　佐　人　丙○○
右上訴人因毀損案件，不服本院苗栗簡易庭九十二年度苗簡字第九一七號，中華民國
九十二年十一月二十八日第一審簡易判決（聲請簡易判決處刑案號：臺灣苗栗地方法
院檢察署九十二年度調偵字第八八號），提起上訴，本院管轄之第二審合議庭判決如
左：
    主  文
原判決撤銷。
乙○○連續損壞他人之引水管，足以生損害於他人，處拘役貳拾日，如易科罰金，以
佰元折算壹日，緩刑貳年。
    事  實
一、乙○○因不滿甲○○所裝設之引水管行經其向劉紹鴻買受（仍登記在劉紹鴻名下
    ）之苗栗縣獅潭鄉○○○段地號第三六三之四三○號土地及其配偶賴雙菊所有之
    苗栗縣獅潭鄉○○○段地號第八九、八九之一號土地交界處（起訴書誤載為苗栗
    縣獅潭鄉竹木村六鄰三十三號田地旁），竟基於毀損之概括犯意，先後於民國九
    十二年六月八日八時許、同年月十日十七時許，徒手以拔扯或折斷之方式，毀壞
    甲○○所有之上開引水管約一百公尺許，致該些引水管因破裂而喪失輸水之功用
    ，足以生損害於甲○○。
二、案經甲○○訴由苗栗縣警察局大湖分局報請臺灣苗栗地方法院檢察署檢察官偵查
    起訴。
    理  由
一、認定犯罪事實所根據的證據及理由：
  (一)被告乙○○就右揭事實自白不諱。
  (二)告訴人甲○○就右揭事實指訴明確。
  (三)案發現場照片五幀（九十二年度偵字第二八九八號卷第十頁下方照片、第十一、
    十二頁）附卷可參。
  (四)由上述各節相互佐證，本件事證明確，被告二次毀損犯行均足以認定。
二、對於被告辯解，本院的判斷：
    被告辯稱：因告訴人所裝設之引水管漏水，造成土地流失，其拔除水管係保護土
    地，構成正當防衛云云。惟上開情形僅係被告自行猜測，未能提出相關證據可資
    證明（本院二審卷第二三六頁輔佐人陳述參照），而自本院至案發現場勘驗時所
    攝照片五幀（本院二審卷第二二二至二二六頁）觀之，該處土地旁之田埂雖有若
    干陷落之處，然因無該地先前所攝照片可資比對，故無從判斷是否確有土地流失
    之情形，再者，告訴人在該地所裝設之引水管既經被告拔除，該些引水管是否確
    有漏水之情形，如有漏水，與土地流失間有無因果關係等情，均無從查證，是本
    案並無證據可認確有被告所陳上開情事，自無從為有利於被告之認定。
三、論罪的理由：
    (一)核被告所為，係犯刑法第三百五十四條之毀損罪。
    (二)被告先後二次毀損犯行，時間密接，所犯均為構成要件相同之罪名，顯係基於
      概括犯意而為，為連續犯，應依刑法第五十六條論以一罪，並加重其刑。
    (三)公訴意旨雖未敘及被告於九十二年六月八日八時許所為之毀損犯行，惟被告此
      部分犯行與起訴部分犯行，具有連續犯之裁判上一罪關係，依審判不可分原則
      ，自為起訴效力所及，本院自得加以審判，附此敘明。
四、撤銷改判的理由：
    原審予以論科，固非無見，惟告訴人指訴其所裝設、行經未登錄之國有地及劉美
    妹所有之苗栗縣獅潭鄉○○○段地號第三六三之五三九號土地之引水管於九十二
    年六月二十六日遭被告毀損一節，為被告堅詞否認，且除告訴人上開指訴外，並
    無其他證據可認係被告所為，是依現存證據並不能認定被告確有該部分犯行，原
    審遽認被告亦涉犯該部分犯行，自有未洽，被告指摘原審判決不當，其上訴為有
    理由，應由本院予以撤銷改判。
五、科刑及宣告緩刑的理由：
    審酌被告犯罪之動機、所用手段尚屬輕微、且犯後態度良好，已與告訴人達成和
    解（有和解筆錄一份在卷可考）等一切情狀，量處如主文所示之刑，並諭知易科
    罰金之折算標準。又被告未曾受有期徒刑以上刑之宣告，此有臺灣高等法院被告
    全國前案紀錄表一份附卷可稽，經此教訓，當知警惕，信無再犯之虞，本院認對
    其宣告之刑，以暫不執行為適當，爰併宣告緩刑二年，以啟自新。
六、適用法律依據：
    (一)刑事訴訟法第四百五十五條之一第一項、第三項、第三百六十九條第一項前段
      、第三百六十四條、第二百九十九條第一項前段。
    (二)刑法第五十六條、第三百五十四條、第四十一條第一項前段、第七十四條第一
      款。
    (三)罰金罰鍰提高標準條例第一條前段、第二條。
本案經檢察官劉玉書到庭執行職務。
中　　　華　　　民　　　國　　九十三　　年　　 十二 　　月　　　八　　　日
                                臺灣苗栗地方法院刑事第二庭
                                    審判長法　官  柳 章 峰
                                    　　　法　官  黃 怡 玲
　　　　　　　　　　　　　　　　　　　　　法　官  張 文 毓
右正本證明與原本無異
不得上訴
                                          書記官  黃 士 益
中　　　華　　　民　　　國　　九十三　　年　　 十二 　　月　　　八　　　日
附錄本判決論罪科刑法條
刑法第三百五十四條
毀棄、損壞前二條以外之他人之物或致令不堪用，足以生損害於公眾或他人者，處二
年以下有期徒刑、拘役或五百元以下罰金。
